【裁判字號】    98,判,1496
【裁判日期】    981217
【裁判案由】    營業稅
【裁判全文】
最  高  行  政  法  院  判  決
                                      98年度判字第1496號
上  訴  人  銓屋建設股份有限公司
代  表  人  甲○○
訴訟代理人  張慶宗律師
被 上訴 人  財政部臺灣省中區國稅局
代  表  人  乙○○
上列當事人間營業稅事件，上訴人不服中華民國96年11月1日臺
中高等行政法院96年度訴更一字第11號判決，提起上訴。本院判
決如下：
    主  文
上訴駁回。
上訴審訴訟費用由上訴人負擔。
    理  由
一、上訴人於民國（下同）81年間經原行政處分機關臺中市稅捐
    稽徵處輔導開立字軌號碼ND00000000號「河邊春夢」房屋工
    程款統一發票金額新臺幣（下同）9,536,000元及字軌號碼N
    D00000000號「河邊春夢」房屋工程款統一發票金額9,867,0
    00元，合計含稅金額19,403,000元，另於82年7月開立SS000
    00000號統一發票金額23,649,800元，及同年9月開立TE0000
    0000號發票金額100,000元（均為河邊春夢房屋相關款項）
    ，合計含稅金額23,749,800元。嗣上訴人於87年5月25日主
    張該82年7月及9月開立之2張發票係重複開立，向原行政處
    分機關申請退還已繳納之營業稅1,130,942元，經原行政處
    分機關所屬黎明分處否准退還。上訴人不服，依稅捐稽徵法
    第28條規定申請退還前開溢繳之營業稅款，原行政處分機關
    以其為提起訴願之意，移由財政部處理，財政部於91年3月
    18日以臺財訴字第0911352148號訴願決定「原處分撤銷，由
    原處分機關另為處分。」經原行政處分機關重核復查仍維持
    原處分，上訴人不服，訴經財政部於92年3月3日以臺財訴字
    第0910074593號訴願決定「原處分撤銷，由原處分機關另為
    處分。」因營業稅業務於92年1月1日起由國稅機關承受，原
    處分機關乃移由被上訴人辦理，經被上訴人所屬黎明稽徵所
    重核結果，仍維持原核定。上訴人不服，循序提起行政訴訟
    ，經原審法院93年度訴字第352號判決駁回其訴。上訴人不
    服，提起上訴，經本院96年度判字第904號判決將原判決廢
    棄，發回原審法院更為審理。復經原審法院96年度訴更一字
    第11號判決駁回其訴。上訴人不服，乃提起本件上訴。
二、上訴人於原審起訴主張：(一)坐落臺中市○○區○○路189巷
    （信安段75之1、之2及之3地號土地）之「河邊春夢」房屋
    工程，係81年由上訴人代表人甲○○以私人身分與訴外人許
    蕭治共同投資興建並出售，臺中市稅捐稽徵處於81年間因發
    現「河邊春夢」房屋使用執照係載王周滿春等36人，始查得
    係由甲○○及許蕭治所投資興建出售，因而通知甲○○及許
    蕭治前往說明並要求其2人補稅，因其2人係以私人出售，並
    無統一發票可資開立，稅務員乃要求身為上訴人代表人之甲
    ○○以上訴人名義開立2張統一發票（發票金額9,536,000元
    、發票號碼ND00000000號，發票金額9,867,000元，發票號
    碼ND00000000號），顯見本件系爭4張統一發票自始至終均
    係代開性質。又上訴人82年度營利事業所得稅申報書營業收
    入欄僅登載225,458,589元，並未將系爭2紙發票所示銷售淨
    額22,618,857元列入上訴人營業收入內，益足證明「河邊春
    夢」建案係許蕭治個人所為之投資興建，而非上訴人所興建
    銷售。(二)「河邊春夢」房屋建案所使用之基地即臺中市○○
    區○○段75之1、之2及之3地號3筆土地自始即非上訴人所有
    ，臺中市○○區○○段29地號土地謄本已明確記載合併自27
    之1、75及75之1地號，且合併後面積僅24.85平方公尺，上
    訴人取得該筆土地後，係供上訴人所興建銷售「生命之泉」
    房屋建案車道之用，「河邊春夢」建案實際使用基地為信安
    段75之2及29之4，原使照所載75之1地號土地並未實際使用
    ，使照所載75之3地號土地則併入75之2地號土地。參諸「河
    邊春夢」房屋建案其餘基地即臺中市○○區○○段75之之2
    及之3地號土地所有權人均無上訴人即明。(三)「河邊春夢」
    房屋建案確係甲○○及許蕭治所投資興建及出售已如前述，
    被上訴人否准上訴人申請退還營業稅，實屬違誤。則上訴人
    於82年間因「河邊春夢」房屋建案所繳納營業稅共1,130,94
    2元，實屬重複繳納，依稅捐稽徵法第28條規定，自應將該
    稅款及法定利息退還予上訴人等語，爰求為判決1.原處分及
    訴願決定均撤銷。2.被上訴人應作成退還1,130,942元稅款
    ，及其中1,126,180元部分，自82年9月15日起，另4,762元
    部分，自82年11月15日起，均至退還日止按郵政儲金匯業局
    1年期定期存款利率之利息年利率7.65%予上訴人之行政處分
    。
三、被上訴人則以：(一)按依臺中市政府工務局80年8月5日80中工
    建使字第1268號核發使用執照影本及臺中市中正地政事務所
    土地登記簿所載，「河邊春夢」建物基地面積與上訴人自有
    土地面積相當。上訴人前於訴願時申請退還營業稅之訴願訴
    求，均表明係退還公司重覆繳納之營業稅，而非否認該批房
    屋興建工程非上訴人所有，故81年度以「銓屋建設股份有限
    公司」名義繳納之營業稅，上訴人並未申請退還，其81年度
    營利事業所得稅結算申報書亦列報該年度出售「河邊春夢」
    案之營業收入18,502,697元，並經核定營業成本為14,938,2
    25元在案，從而對該工程案81年度上訴人所繳納之營業稅，
    亦因未提起行政救濟而告確定。況本件如確屬甲○○與許蕭
    治私下共同投資建屋出售，理應於其2人個人綜合所得稅結
    算申報書中列報為所得，惟楊、許2人於其81及82年度綜合
    所得稅結算申報書中並未申報。且上訴人代表人身為建築公
    司負責人，對公司與個人間稅捐應予區分應相當熟悉，豈會
    因輔導協談即接受以上訴人名義補開發票。又依案附「河邊
    春夢大廈工程變更設計實施辦法細則」，建屋出售者即以「
    本公司」自稱。應可證明上訴人確為「河邊春夢」實際建屋
    出售者。(二)又「河邊春夢」之銷售額，依上訴人91年4月22
    日所提出之說明書記載，81年所開立2張發票，金額合計19,
    403,000元（含稅），係以該案工程造價21,656,000元（每
    坪造價11,156元），扣除未出售5戶（全案共48戶）計算出
    來。又臺中市稅捐稽徵處就上訴人提供資料核對臺中市工務
    局使用執照80中工建使字第1268號記載該工程造價為21,656
    ,000元雖屬無誤，然工程造價並不等同房屋售價，依臺中市
    建築聯誼會81年度擬訂建築物估價表記載，其銷售價格仍屬
    偏低，且該建案其餘5戶房屋於出售時有無開立發票，上訴
    人均無法舉證。故而於82年間輔導補開合乎常情，原處分暨
    被上訴人所重為之處分，均無不合。(三)本件上訴人依稅捐稽
    徵法第28條規定請求退稅，該條係適用於已確定之課稅事實
    適用法令錯誤或計算錯誤情形，如本件僅爭執重複繳稅，則
    可適用該條規定，惟如涉其他課稅事實爭執，則應循同法第
    35條規定復查程序或依行政程序法第128條規定救濟，而不
    得依稅捐稽徵法第28條請求等語，資為抗辯，爰求為判決駁
    回上訴人在原審之訴。
四、原審審酌全辯論意旨及調查證據之結果，以：(一)依該房屋臺
    中市政府工務局80年8月5日80中工建使字第1268號核發使用
    執照影本，係以買受人王周滿春等36人為起造人，並非以甲
    ○○與許蕭治2人為起造人，系爭房屋銷售案應以何人為繳
    營業稅之納稅義務人，81年度部分，經臺中市稅捐稽徵處（
    嗣由被上訴人於92年1月1日起承受營業稅業務）查核營業人
    假借個人名義建屋出售，並製作營建業建屋出售名冊及查核
    成果表，原以許蕭治為個人出售建屋，營業稅923,952元，
    經該處輔導協商結果，由上訴人於81年1月29日及31日分別
    開立2張統一發票，金額9,536,000元、號碼ND00000000號，
    及金額9,867,000元，號碼ND00000000號，該2張發票之營業
    稅額與上開查核成果表所載金額相符，上訴人並於81年1月
    至2月申報當期銷售額25,916,933元，另81年度營利事業所
    得申報書，亦申報房屋興建投資收入374,064,297元，又甲
    ○○與許蕭治2人於彼等81及82年度之綜合所得稅結算申報
    書，均未申報有系爭房屋銷售案之所得，此為兩造所不爭。
    至上訴人稱其於81及82年度所開立之銷售系爭房屋銷售案之
    發票，係在臺中市稅捐稽徵處輔導指示下，以上訴人名義開
    立發票補徵營業稅，並非上訴人營業收入，有該處記錄可查
    等情，惟臺中市稅捐稽徵處87年9月17日中市稅商字第87080
    417號函復略以，有關甲○○與許蕭治共同投資「河邊春夢
    」房屋出售乙案，該處檔案查無相關筆錄及調查結果存檔。
    復按上訴人為公司法人，其代表人甲○○與許蕭治與上訴人
    均為不同之權利及義務主體，如甲○○與許蕭治為系爭房屋
    銷售人，依財政部80年7月10日臺財稅第000000000號及81年
    1月31日臺財稅第811657956號函釋意旨，營業人假借個人名
    義建屋出售，稽徵機關應查核覈課稅，如為個人建屋出售，
    應辦理營業登記並課徵營業稅及營利事業所得稅，準此，稅
    務人員應輔導彼等2人辦理營業登記及開立發票，上訴人公
    司如非銷售人，自不能代為開立發票，系爭房屋銷售案既經
    臺中市稅捐稽徵處輔導協商結果，由上訴人開立發票，即以
    上訴人公司為銷售人，而為營業稅之納稅義務人，甲○○身
    為上訴人公司代表人，衡情應深諳此理，上訴人於甲○○與
    許蕭治2人稅捐核課期間經過，事後改稱系爭房屋銷售案，
    係由甲○○與許蕭治2人而非上訴人興建銷售，自應提出具
    體事證以實其說，否則自難認定甲○○及許蕭治為系爭房屋
    銷售案營業人，及系爭發票係上訴人代渠等2人開立之事實
    。(二)次查，依上訴人提出房屋委託代建預定契約書，買主為
    劉亞男，賣主為甲○○及許蕭治，惟價款分期繳付表，買主
    自78年8月26日付定金，至79年9月5日各期所付之款項，均
    蓋有甲○○之印章，可認係由甲○○收款，則買主所付之款
    項，係由上訴人委由甲○○代收，或由甲○○自己收受，因
    甲○○為上訴人公司代表人，則上訴人自可提出相關資金流
    程，以資證明買主所交付之房屋款，係由甲○○本人收受，
    而非交付予上訴人公司，然上訴人並無法提出此部分事證，
    且依該契約書所附「河邊春夢大廈工程變更設計實施辦法細
    則」建屋出售者以「本公司」自稱，又上訴人公司81年帳簿
    亦記載「河邊春夢」房屋款收入、工程款、水費及電費等項
    目，綜觀上情，均可證明上訴人為「河邊春夢」實際建屋出
    售者。另上訴人主張「河邊春夢」建案之基地非其所有之部
    分，按建築公司興建銷售房屋有數種型態，如合建分售等，
    建築基地非屬建設公司所有，亦屬常見，河邊春夢建案依80
    年8月3日核發，同月5日領訖之臺中市政府工務局使用執照
    所載，係使用臺中市○○段75之1、2、3地號3筆土地，上訴
    人公司為建造人之「生命之泉」建造執照及81年5月19日核
    發之使用執照，建築基地係使用同段29地號土地，該29地號
    土地登記謄本記載自同段27之1、75及75之1地號土地合併，
    合併後又分割增同段29之6地號土地，是2建案之基地相鄰並
    互為分割、合併，因許蕭治及甲○○曾於79年5月23日及6月
    6日，分別將同段75之1地號土地應有部分十分之四、十分之
    六，出售予上訴人，該筆土地經合併後，是否仍為「河邊春
    夢」建案之基地，依上開事證自難以認定，惟縱使該筆土地
    並非該建案之基地，因建設公司並非以自有土地方得為興建
    銷售房屋為必要，有如前述，上訴人另稱82年度營利事業所
    得稅申報書營業收入欄僅登載225,458,589元，並未將上開2
    紙發票所示銷售淨額22,618,857元，列入上訴人營業收入內
    ，主張「河邊春夢」建案係許蕭治及甲○○個人所為之投資
    興建，然此係上訴人對於其銷售房屋產品，有無依規定正確
    帳載之問題，不得以上訴人無此記載，即認定無此收入，且
    許蕭治亦未申報其售屋所得。從而，上開部分亦不足以上訴
    人非系爭房屋建案之銷售人之論據。再者，本件上訴人係依
    稅捐稽徵法第28條規定請求退稅，該條之規定，係指已確定
    之課稅事實，有適用法令錯誤或計算錯誤情形，納稅義務人
    於法定期間，得請求稅捐稽徵機關退還稅款，惟本件上訴人
    係於87年5月25日，主張其有重複開立發票之情形，而請求
    臺中市稅捐稽徵處退稅，並未爭執系爭房屋非其所興建銷售
    ，事後雖再行稱其非系爭房屋建案之銷售人，此已涉及原營
    業稅課稅事實之爭執，因營業稅之核課業已確定，上訴人應
    依行政程序法第128條規定請求被上訴人對此課稅事實，重
    啟調查程序救濟之，其依稅捐稽徵法第28條之規定，以課稅
    事實不符實情為由，請求被上訴人退稅，自屬無據。(三)至本
    件上訴人於82年7月開立SS00000000號統一發票金額23,649,
    800元，及同年9月開立TE00000000號發票金額100,000元（
    均為河邊春夢房屋相關款項，TE00000000號發票金額100,00
    0元部分，備註欄雖註明土地代收款項，惟品名欄係記載房
    屋款，上訴人亦稱係對於銷售房屋之部分開立），合計含稅
    金額23,749,800元，上訴人主張該2張發票，係與其於81年1
    月29日及31日所分別開立2張統一發票，金額9,536,000元、
    號碼ND00000000號，及金額9,867,000元，號碼ND00000000
    號，有重複開立發票之情形，惟如有其事，上訴人自應提出
    全部帳證及銷售房屋之資料，以資證明82年間所開立之發票
    2張，確為81年間因銷售相同之房屋產品而開立，而有重複
    開立及報繳營業稅。然查，「河邊春夢」建案之銷售額，依
    上訴人91年4月22日所提出之說明書記載，81年所開立2張發
    票，金額合計19,403,000元（含稅），係以該案工程造價21
    ,656,000元，扣除未出售5戶（全案共48戶）計算出來，即
    21,656,000÷48×43＝19,403,000，該建案之臺中市工務局
    使用執照80中工建使字第1268號記載該工程造價為21,656,0
    00元，惟工程造價並不等同房屋售價，被上訴人稱依臺中市
    建築聯誼會81年度擬訂建築物估價表記載，6至8樓RC每坪房
    屋造價成本為47,000元，如依此價格標準換算「河邊春夢」
    建案之房屋造價成本應有91,232,640元，再依上開上訴人提
    出買主為劉亞男之房屋委託代建預定契約書，買賣房屋之建
    坪約43.92坪，價款為1,615,000元，每坪價格為36,771元，
    亦遠超出上訴人以使用執照記載工程造價為21,656,000元，
    換算出每坪為11,156元，是以上開買賣契約書每坪價格為36
    ,771元計算，系爭房屋建案總售價為7千1百多萬元，上訴人
    於81、82年度開立之4張發票金額合計43,152,800元（含稅
    ），其銷售價格仍屬偏低，是上訴人既無法提出其82年間所
    開立之發票2張，與81年間開立之2張發票之銷售額，有重複
    開立之事證，因上訴人於81及82年度開立之4張發票金額，
    遠低於系爭房屋建案之售價，是上訴人82年開立2張發票之
    合計含稅金額23,749,800元，尚難認上訴人有重複開立之情
    形，上訴人請求退稅，即乏依據，被上訴人所重為否准退稅
    之處分，即屬正當等由，乃駁回上訴人在原審之訴。
五、本院查：
  (一)按申請時稅捐稽徵法第28條規定：「納稅義務人對於因適用
    法令錯誤或計算錯誤溢繳之稅款，得自繳納之日起5年內提
    出具體證明，申請退還；逾期未申請者，不得再行申請。」
    又按行為時營業稅法第1條規定：「在中華民國境內銷售貨
    物或勞務及進口貨物，均應依本法規定課徵營業稅。」第3
    條第1項規定：「將貨物之所有權移轉與他人，以取得代價
    者，為銷售貨物。」第28條前段規定：「營業人之總機構及
    其他固定營業場所，應於開始營業前，分別向主管稽徵機關
    申請營業登記。」第32條第1項前段規定：「營業人銷售貨
    物或勞務，應依本法營業人開立銷售憑證時限表規定之時限
    ，開立統一發票交付買受人。」第35條第1項規定：「營業
    人除本法另有規定外，不論有無銷售額，應以每2月為1期，
    於次期開始15日內，填具規定格式之申報書，檢附退抵稅款
    及其他有關文件，向主管稽徵機關申報銷售額、應納或溢付
    營業稅額。其有應納營業稅額者，應先向公庫繳納後，檢同
    繳納收據一併申報。」又按財政部80年7月10日台財稅第801
    250742號函釋：「營業人假借（利用）個人名義建屋出售逃
    漏稅情形迭有發生，允應加強查核覈實課稅，以杜取巧而維
    租稅公平。說明二、凡具有營利事業型態之營業人，假借（
    利用）個人名義建屋出售者，應根據事實認定，依法課徵營
    業稅及營利事業所得稅，並依法處罰，其涉及刑責者，並應
    依法究辦，不適用財政部65年9月6日台財稅第36032號函有
    關個人建屋出售課徵綜合所得稅之規定。三、事前之輔導重
    於事後之調查，稽徵機關對建屋出售案件，應於起造或預售
    初期即掌握資料，進行調查，輔導依法登記納稅，對於假借
    （利用）個人名義建屋出售逃漏稅捐者，應切實依法辦理。
    」，核與上開法規意旨無違，自可予援用。
  (二)經核原判決於法尚無違誤，並再論斷如下：
    1.依前引之行為時營業稅法之規定可知，營業稅之申報及繳
      納，須營業人於銷售貨物或勞務後，開立統一發票交付買
      受人，復於次期開始15日內，填具申報書，檢附有關文件
      ，向主管稽徵機關申報銷售額、應納或溢付營業稅額，其
      有應納營業稅額者，應先向公庫繳納後，檢同繳納收據一
      併申報，是營業稅之按期申報及繳納，均取決於營業人，
      營業人對其每期開立統一發票之銷售額約為若干，不能諉
      為不知，對其每期申報之銷售額約為若干，亦不能諉為不
      知，因此，如有主張重複開立統一發票甚至非其銷售貨物
      或勞務卻開立統一發票之非常態情事，而申請退還所繳納
      之營業稅款者，自更應依稅捐稽徵法第28條之規定提出具
      體證明，證明何紙統一發票之若干銷售額與何紙統一發票
      之若干銷售額屬重複開立，或證明營業人未銷售貨物或勞
      務，卻開立統一發票。
    2.次依上開財政部80年7月10日函釋，並參酌上開營業稅法
      之規定，營業人假借（利用）個人名義建屋出售逃漏稅情
      形於當時迭有發生，財政部乃思加強查核覈實課稅，營業
      人應以自己名義開立發票並繳納營業稅及營利事業所得稅
      ，且強調事前之輔導重於事後之調查，因此所謂輔導，應
      是將不法或脫法之行為予以導正，殊難想像如上訴人所主
      張變成「個人建屋出售，假借（利用）營業人名義開立發
      票」之結果，且稅捐稽徵機關縱有此舉，上訴人如非經查
      獲確屬銷售房屋之營業人，何以願意接受如此之「輔導」
      ，且非僅在81年間「輔導補開」統一發票2張，嗣並申報
      及繳納營業稅，復又於82年間「輔導補開」統一發票2張
      ，嗣亦申報及繳納營業稅？再者，上訴人雖持賣方為甲○
      ○及許蕭治之房屋委託代建預定書及以個人名義為買受人
      之進項統一發票，用以主張並證明上訴人並非建屋出售者
      ，惟查，如前所述，80年間前後，營業人假借（利用）個
      人名義建屋出售逃漏稅情形迭有發生，所謂假借（利用）
      個人名義建屋出售，其主要型態自以個人名義與買方締約
      為手段，如果賣方即是營業人，就沒有假借或利用之可言
      ，而直接涉及短開統一發票及短報銷售額；當然相對的，
      其既以個人名義興建房屋，其進項發票自不可能以營業人
      為買受人，亦不可能持以申報扣抵營業稅，否則直接涉及
      虛報進項稅額，因此，原判決依經驗法則，認系爭房屋既
      經輔導協商結果，由上訴人開立發票，即以上訴人為銷售
      人，而為營業稅之納稅義務人，甲○○身為上訴人公司代
      表人，衡情應深諳此理，甲○○與許蕭治2人於稅捐核課
      期間經過，事後改稱系爭房屋銷售案，係由甲○○與許蕭
      治2人而非上訴人興建銷售，自應提出具體事證以實其說
      ，否則自難認定甲○○及許蕭治為系爭房屋銷售案營業人
      ，及系爭發票係上訴人代渠等2人開立之事實，且不採信
      上訴人於原審補提之個人名義進項憑證，洵無違誤，縱未
      一一說明其不採納之理由，亦無足影響本件事實之判斷。
    3.上訴意旨主張，原判決未依本院前次發回更審意旨查明該
      信安段29地號土地究係「河邊春夢」建案房屋或上訴人所
      指「生命之泉」房屋之基地云云，查原判決係以建設公司
      並非以自有土地方得為興建銷售房屋為必要（在民法上，
      即使出賣他人之物，其債權行為亦仍有效，並不以有處分
      權為必要，至於如何依債之本旨而為履行，乃屬另一問題
      ），其並未如更審前之同院判決，論以該信安段29地號土
      地為上訴人所有，並進而認定「河邊春夢」房屋基地係由
      上訴人移轉予房屋買受人，是縱未續予查明，於法亦無違
      誤，且依上開之說明，該項事實不論如何，均無足推翻前
      述上訴人為銷售房屋之營業人之論斷，上訴意旨無可採取
      。又上訴意旨主張原判決認定「河邊春夢」房屋建案係屬
      合建分售類型，未見原審於判決理由欄說明得心證之理由
      及依據，尤有判決不備理由之違法云云，查原判決並未為
      此認定，僅是提及「按建築公司興建銷售房屋有數種型態
      ，如合建分售等，建築基地非屬建設公司所有，亦屬常見
      」，上訴主張顯出於誤解。
    4.上訴意旨另主張上訴人於82年度營利事業所得稅申報書營
      業收入淨額並未將系爭2張發票金額計入，而係在收入調
      節說明欄87記載「國稅局輔導補開22,618,857元」，上訴
      人既已將系爭2張發票金額登載在82年度營利事業所得稅
      申報書上，並無原判決所指未正確帳載之問題，被上訴人
      對於該鉅額款項未列入上訴人之營業收入迄今均未過問並
      加以調整，顯見「河邊春夢」房屋建案確非上訴人所興建
      銷售，原判決竟認「此僅係上訴人對於其銷售房屋產品有
      無依規定正確帳載之問題」，有理由矛盾之違法云云，亦
      非可採，蓋上訴意旨所稱之理由矛盾，未見其具體指明係
      何一理由與上開理由矛盾，況此一申報書益證上訴人於83
      年申報結算營利事業所得稅時，明確知悉其有此銷售額並
      列入營業收入予以申報。
    5.末查，上訴人於提出本件申請時，固曾主張系爭營業稅款
      與81年間開立者，有重複開立之情事，查82年間系爭銷售
      額23,749,800元，與81年另2紙發票銷售額19,403,000元
      ，金額不相當，且上訴人亦未舉證證明此2年度銷售額間
      有重複開立之情事，是此一主張非可遽以採信，反之，原
      判決依房屋造價成本據以認定「河邊春夢」之總售價為7
      千1百餘萬元，上開4紙發票合計金額猶遠低於該總售價，
      因認被上訴人抗辯並無重複開立之情事為可採，合於論理
      法則與經驗法則，並無違背法令之情事。
  (三)綜上，原審斟酌全辯論意旨及調查證據之結果，將原決定及
    原處分均予維持，駁回上訴人之訴，核無違誤。原判決對上
    訴人在原審之主張如何不足採之論據取捨等，均已為論斷，
    並無上訴人所稱判決不適用法規、適用不當或理由不備等違
    背法令情事。上訴人其餘所訴各節，無非就原判決業已論駁
    之理由以及就原審證據取捨、認定事實之職權行使事項，任
    加爭執，指摘原判決有違背法令情事，求予廢棄，難認有理
    ，應予駁回。
六、據上論結，本件上訴為無理由。依行政訴訟法第255條第1項
    、第98條第1項前段，判決如主文。
中    華    民    國    98    年    12    月    17    日
                    最高行政法院第三庭
                        審判長法官  高  啟  燦
                              法官  廖  宏  明
                              法官  張  瓊  文
                              法官  黃  合  文
                              法官  王  碧  芳
以  上  正  本  證  明  與  原  本  無  異
中    華    民    國    98    年    12    月    17    日
                              書記官  莊  俊  亨


司法院資訊處製作；財團法人民間司法改革基金會備份。
